【裁判字號】    97,訴,654
【裁判日期】    970827
【裁判案由】    毒品危害防制條例
【裁判全文】
臺灣臺北地方法院刑事判決               97年度訴字第654號
公  訴  人  臺灣臺北地方法院檢察署檢察官
被      告  甲○○
                    （另案於臺灣臺北分監執行中）
上列被告因毒品危害防制條例案件，經檢察官提起公訴（97年度
毒偵字第916號），被告於準備程序中就被訴事實為有罪之陳述
，經本院合議庭當庭裁定由受命法官獨任行簡式審判程序，判決
如下：
    主    文
甲○○施用第一級毒品，累犯，處有期徒刑拾月，扣案之海洛因
壹小包（淨重零點伍肆參零公克，含包裝袋）沒收銷燬之，注射
針筒肆支，均沒收之；又施用第二級毒品，累犯，處有期徒刑陸
月，扣案之甲基安非他命肆小包（淨重合計壹點伍柒公克，含包
裝袋）均沒收銷燬之，玻璃吸食器壹個，沒收。應執行有期徒刑
壹年貳月，扣案之海洛因壹小包（淨重零點伍肆參零公克，含包
裝袋）、甲基安非他命肆小包（淨重合計壹點伍柒公克，含包裝
袋）均沒收銷燬之，注射針筒肆支、玻璃吸食器壹個，均沒收之
。
    事    實
一、甲○○前因施用毒品案件，經本院以94年度毒聲字第138號
    裁定送觀察、勒戒後，因認無繼續施用毒品之傾向，而於民
    國94年5月31日執行完畢釋放出所，並由臺灣臺北地方法院
    檢察署檢察官以94年度毒偵字第537號為不起訴處分確定。
    惟甲○○又因施用第一級、第二級毒品案件，經本院以95年
    度訴字第1916號刑事判決分別判處有期徒刑7月、3月，應執
    行有期徒刑9月確定，嗣因後案符合中華民國九十六年罪犯
    減刑條例，並經本院以96年度聲減字第728號裁定減刑後，
    於96年9月14日徒刑易科執行完畢出監。竟不知悔改，分別
    於前開違反毒品危害防制條例執行完畢5年內之97年2月22日
    為警採尿前26小時及96小時內，在臺北縣永和市○○路附近
    之網路咖啡店內，以將海洛因粉末加水稀釋後，置入其所有
    針筒注射入體內方式施用第一級毒品海洛因1次；又另行起
    意，於同一地點，以其所有之玻璃吸食器燒烤甲基安非他命
    方式，施用第二級毒品甲基安非他命1次。而於同日清晨5時
    許，在臺北市中山區○○○路○段70號旁，因形跡可疑為警
    攔檢，因而查獲，並扣得海洛因1小包（餘重0.5430公克，
    含包裝袋）、甲基安非他命4小包（餘重合計1.57公克，含
    包裝袋）、注射針筒4支及玻璃吸食器1個。
二、案經臺北市政府警察局中山分局報請臺灣臺北地方法院檢察
    署檢察官偵查起訴。於本院準備程序進行中，被告就被訴事
    實為有罪之陳述，經合議庭當庭裁定由受命法官獨任行簡式
    審判程序。
    理    由
一、本件被告甲○○所犯之罪，非死刑、無期徒刑或最輕本刑有
    期徒刑3年以上之罪，亦非高等法院管轄第一審案件，且於
    準備程序進行中，被告先就被訴事實為有罪之陳述，經告知
    被告簡式審判程序之旨，並聽取檢察官、被告之意見後，本
    院裁定進行簡式審判程序，是本件之證據調查，依刑事訴訟
    法第273條之2規定，不受同法第159條第1項、第161條之2、
    第161條之3、第163條之1及第164條至第170條規定之限制，
    合先敘明。
二、前揭事實，均據被告甲○○坦承不諱，並有海洛因1小包（
    淨重0.5430公克）、甲基安非他命4小包（淨重合計1.57公
    克）、注射針筒4支及吸食器1個扣案可稽，並有交通部民用
    航空局航空醫務中心航藥鑑字第0971290號毒品鑑定書、臺
    北市政府警察局97年3月10日北市鑑毒字第74號鑑驗通知書
    附卷可按，又被告於97年2月22日經臺北市政府警察局中山
    分局採集之尿液及97年4月22日為臺灣臺北地方法院檢察署
    執行保護管束而採集之尿液，送請臺灣尖端先進生技醫藥股
    份有限公司檢驗結果，確呈鴉片類（嗎啡、可待因）陽性反
    應、甲基安非他命陽性反應，另97年4月22日之尿液呈鴉片
    類（嗎啡、可待因）陽性反應，此有97年3月6日濫用藥物檢
    驗報告1紙附卷可稽，該等公司均分別以ＥＩＡ酵素免疫分
    析法、ＧＣ／ＭＳ氣相層析質譜儀分析法為初步、確認檢驗
    ，其結果信而有徵，足為本院判斷之依據，並足以擔保被告
    前開任意性自白與事實相符。查，被告有事實欄一所載施用
    毒品行為經觀察勒戒執行完畢，又於前揭觀察勒戒執行完畢
    後之5年內，分別因再犯施用毒品行為經追訴處罰等情，有
    臺灣高等法院被告前案紀錄表可按。本件被告於觀察勒戒執
    行完畢釋放後，5年內再犯第10條之罪，其犯行堪以認定，
    事證明確，應予論處。
三、查海洛因、甲基安非他命，依毒品危害防制條例第2條第2項
    規定，分屬第一級毒品及第二級毒品。核被告所為，係違反
    毒品危害防制條例第10條第1項、第2項之施用第一級毒品罪
    、施用第二級毒品罪；被告持有第一級毒品海洛因、第二級
    毒品甲基安非他命之行為，分別為施用第一級毒品、施用第
    二級毒品之行為吸收，不另論罪。其所犯上開二罪，犯意各
    別，罪名不同，應分論併罰之。又被告有事實欄所載刑之執
    行紀錄，此有臺灣高等法院被告前案紀錄表附卷可證，其於
    受徒刑之執行完畢後，5年以內故意再犯本件有期徒刑以上
    之罪，為累犯，應依刑法第47條第1項規定各加重其刑。爰
    審酌被告歷經觀察勒戒之矯治處遇，仍無法戒除毒癮；又其
    曾有如事實欄所載之施用毒品前案，卻無法戒慎警惕，顯見
    其毒癮不輕；惟被告之犯罪行為主要係戕害自身，並未直接
    積極損害他人之利益，到案後坦承犯行等一切情狀，各量處
    如主文所示之刑，並定其應執行刑。
四、扣案之海洛因1小包（淨重0.5430公克，含包裝袋）、甲基
    安非他命4小包（淨重合計1.57公克，含包裝袋），分屬第
    一級毒品、第二級毒品，不論屬於犯人與否，均應依毒品危
    害防制條例第18條第1項前段規定沒收銷燬之。另扣案注射
    針筒4支、玻璃吸食器1個，客觀上顯非屬專供施用毒品之器
    具，惟係被告所有分別供施用第一級毒品海洛因、第二級毒
    品甲基安非他命所用之物，業據被告供承在卷，應依刑法第
    38條第1項第2款規定宣告沒收之。
據上論斷，應依刑事訴訟法第273條之1第1項、第299條第1項前
段，毒品危害防制條例第10條第1項、第2項、第18條第1項前段
，刑法第11條前段、第47條第1項、第51條第5款、第38條第1項
第2款，判決如主文。
本案經檢察官蕭方舟到庭執行職務。
中    華    民    國    97    年    8    月    27     日
                  刑事第十庭  法  官    呂煜仁
上正本證明與原本無異。
如不服本判決，應於判決送達後10日內向本院提出上訴狀 (應抄
附繕本)。
                              書記官    陳泰寧
中    華    民    國    97    年    8     月    28    日
附錄本案論罪科刑法條全文：
毒品危害防制條例第10條
施用第一級毒品者，處六月以上五年以下有期徒刑。
施用第二級毒品者，處三年以下有期徒刑。


司法院資訊處製作；財團法人民間司法改革基金會備份。
